ACORDAO-COMPLETO-2520043

ACÓRDÃO 2923/2021 ATA 47/2021 - PLENÁRIO

VISTOS, relatados e discutidos estes autos que, no presente momento, tratam de embargos de declaração opostos por Hercules Sidiney Firmino em face do Acórdão 2.720/2020 proferido pelo Plenário do TCU, ao negar provimento ao recurso de revisão interposto contra o Acórdão 8.265/2013 prolatado pela 1ª Câmara do TCU no sentido de julgar irregulares as contas do aludido responsável, além da MRL Construtora Ltda. e da Construtora Apolo Ltda., para condená-los ao pagamento do correspondente débito, aplicando-lhes a subjacente multa prevista no art. 57 da Lei n.º 8.443, de 1992, diante da ausência do nexo causal entre a execução do objeto pactuado e os recursos repassados por meio do Convênio n.º 256/2006 celebrado com o então Ministério da Integração em prol do canal pluvial, além do Convênio n.º 2.915/2005 ajustado com a Fundação Nacional de Saúde (Funasa) em prol dos módulos sanitários e do Contrato de Repasse n.º 0178449-50/2005 firmado com o então Ministério do Esporte em prol do ginásio poliesportivo;
ACORDAM os Ministros do Tribunal de Contas da União, reunidos em Sessão do Plenário, ante as razões expostas pelo Relator, em: 
9.1. conhecer dos presentes embargos de declaração opostos Hercules Sidiney Firmino em face do Acórdão 2720/2020-TCU-Plenário, nos termos do art. 34 da Lei n.º 8.443, de 1992, e do art. 287 do RITCU, para, no mérito, rejeitá-los;
9.2. enviar a cópia do presente Acórdão, com o Relatório e a Proposta de Deliberação, ao ora embargante, para ciência; e
9.3. enviar a cópia do presente Acórdão, com o Relatório e a Proposta de Deliberação, ao MPTCU, para ciência, sem prejuízo de ressaltar que, ao avaliar cada processo judicial de execução, com os desdobramentos processuais decorrentes da tramitação desses processos junto aos respectivos órgãos julgadores, a Conjur no TCU assinalou, em suma, que as duas ações exitosas judicialmente buscaram tão somente impedir a execução do Acórdão 8265/2013-TCU-Primeira Câmara, não tendo por objeto a sua anulação, e, até o presente momento, apenas um processo de execução contou com o trânsito em julgado da decisão (Ação de Execução 0805884-06.2018.4.05.8201) , já que a Ação de Execução 0800102-40.2017.4.05.8205 estaria suspensa em razão do provimento jurisdicional nos embargos à execução (0800220-16.2017.4.05.8205) e estaria pendente do julgamento em recurso especial e em recurso extraordinário, de tal sorte que o Acórdão 8265/2013-TCU-Primeira Câmara, com a confirmação pelo Acórdão 2720/2020-TCU-Plenário, continuaria válido e eficaz, não podendo ser executado tão somente o débito apurado no item 9.1.2 desse acordão.

Embargos de declaração contra acórdão que negou provimento a recurso de revisão interposto pelo embargante contra deliberação que julgou irregulares suas contas, com condenação solidária em débito e multa, em razão de irregularidades em convênios e contrato de repasse que tinham por objeto, respectivamente, a construção de canal pluvial, a execução de módulos sanitários, e a edificação do ginásio poliesportivo.

Município de Água Branca - PB.

3. Embargante: Hercules Sidiney Firmino (CPF XXX.615.714-XX).

13.1. Ministros presentes: Ana Arraes (Presidente), Walton Alencar Rodrigues, Benjamin Zymler, Aroldo Cedraz, Raimundo Carreiro, Bruno Dantas, Vital do Rêgo e Jorge Oliveira.
13.2. Ministros-Substitutos presentes: Augusto Sherman Cavalcanti, Marcos Bemquerer Costa, André Luís de Carvalho (Relator) e Weder de Oliveira.

ACORDAO-COMPLETO-2529335

Acórdão 613/2022 - Plenário

ANDRÉ DE CARVALHO

Ministro-Substituto André Luís de Carvalho em substituição ao Ministro Benjamin Zymler por força, então, da Portaria TCU n.º 23-GAPES, de 1º/10/2020.

Trata-se, no presente momento, de embargos de declaração opostos por Hercules Sidiney Firmino em face do Acórdão 2.720/2020 proferido pelo Plenário do TCU, ao negar provimento ao recurso de revisão interposto contra o Acórdão 8.265/2013 prolatado pela 1ª Câmara do TCU no sentido de julgar irregulares as contas do aludido responsável, além da MRL Construtora Ltda. e da Construtora Apolo Ltda., para condená-los ao pagamento do correspondente débito, aplicando-lhes a subjacente multa prevista no art. 57 da Lei n.º 8.443, de 1992, diante da ausência do nexo causal entre a execução do objeto pactuado e os recursos repassados por meio do Convênio n.º 256/2006 celebrado com o então Ministério da Integração em prol do canal pluvial, além do Convênio n.º 2.915/2005 ajustado com a Fundação Nacional de Saúde (Funasa) em prol dos módulos sanitários e do Contrato de Repasse n.º 0178449-50/2005 firmado com o então Ministério do Esporte em prol do ginásio poliesportivo.
2.	O aludido Acórdão 8.265/2013 teria sido anteriormente proferido pela 1ª Câmara do TCU, sob a relatoria do Ministro José Mucio Monteiro, nos seguintes termos:
	" (...) 9.1. julgar irregulares as contas de Hércules Sidney Firmino, da MRL Construtora Ltda. e da Construtora Apolo Ltda. e condená-los solidariamente ao pagamento das quantias especificadas a seguir, fixando-lhes o prazo de 15 (quinze) dias, a contar da notificação, para comprovarem, perante o Tribunal, o recolhimento das dívidas aos cofres indicados, acrescidas da correção monetária e dos juros de mora, calculados a partir das datas indicadas até a do efetivo recolhimento, na forma da legislação em vigor:
9.1.1. Hércules Sidney Firmino solidariamente com a MRL Construtora Ltda.:
	Valor (R$) 
	Data de Ocorrência
	Cofre Credor

	300.000,00
	04/04/2007
	Tesouro Nacional

	89.500,00
	12/06/2007
	
	389.500,00
	23/07/2007
	
	150.000,00
	10/12/2007
	
	100.000,00
	17/12/2007
	
	139.500,00
	18/12/2007
	
	300.000,00
	14/03/2008
	
	89.500,00
	16/04/2008
	
	66.000,00
	11/10/2006
	Fundação Nacional de Saúde

	46.000,00
	24/10/2006
	
	2.000,00
	26/07/2007
	
	50.000,00
	11/01/2007
	
	10.000,00
	21/02/2007
	
	50.000,00
	08/05/2007
	
	11.000,00
	27/07/2007
	
	56.000,00
	08/08/2007
	
9.1.2. Hércules Sidney Firmino solidariamente com a Construtora Apolo Ltda.:
	Valor (R$) 
	Data de Ocorrência
	Cofre Credor

	37.784,99
	25/04/2007
	 
Tesouro Nacional

	32.998,44
	18/12/2007
	
	58.769,59
	18/01/2008
	
	62.907,44
	14/07/2008
	
	54.567,90
	19/02/2009
	
	2.971,64
	19/02/2009
	
9.2. aplicar a Hércules Sidney Firmino, à MRL Construtora Ltda. e à Construtora Apolo Ltda. multa nos valores de R$ 280.000,00 (duzentos e oitenta mil reais) , R$ 245.000,00 (duzentos e quarenta e cinco mil reais) e R$ 40.000,00 (quarenta mil reais) , respectivamente, fixando-lhes o prazo de 15 (quinze) dias, a contar da notificação, para comprovarem, perante o Tribunal, o recolhimento das dívidas aos cofres do Tesouro Nacional, atualizadas monetariamente desde a data do presente acórdão até a do efetivo recolhimento, se forem pagas após o vencimento, na forma da legislação em vigor;
9.3. autorizar, desde logo, a cobrança judicial das dívidas, caso não atendidas as notificações; e
9.4. remeter cópia deste acórdão, bem como do relatório e voto que o fundamentam, à Procuradoria da República no Estado da Paraíba, para as providências que entender cabíveis;
9.5. encaminhar cópia dos contratos firmados pela Construtora Apolo Ltda., com a Prefeitura Municipal de João Pessoa/PB, o Estado da Paraíba e a União, à Controladoria-Geral da União e ao Departamento de Polícia Federal, para as providências que entenderem cabíveis."
3.	Por sua vez, tendo atuado como Redator, ao conduzir a deliberação do TCU em substituição ao Ministro Benjamin Zymler por força da Portaria TCU n.º 23-GAPES, de 1º/10/2020, o Acórdão 2.720/2020 teria sido prolatado pelo Plenário do TCU nos seguintes termos:
" (...)  9.1. conhecer do presente recurso de revisão interposto por Hercules Sidiney Firmino em face do Acórdão 8265/2013-TCU-Primeira Câmara, nos termos do art. 35, II e III, da Lei n.º 8.443, de 1992, e do art. 288, II e III, do RITCU, para, no mérito, negar-lhe provimento; e
9.2. enviar a cópia do presente Acórdão, com o Relatório e a Declaração de Voto, além do Voto do Ministro-Relator, ao ora recorrente, para ciência."
4.	Inconformado, todavia, com o Acórdão 2720/2020-TCU-Plenário, por intermédio do seu advogado (Antônio Fábio Rocha Galdino) , Hercules Sidiney Firmino opôs os seus embargos de declaração às Peças 275 e 276 sob o pretexto de o referido acórdão padecer de omissão em virtude da ausência de análise e manifestação sobre as razões recursais e a documentação acostada pelo recorrente às Peças 186-206 em face, por exemplo, dos documentos em Anotação de Responsabilidade Técnica (ART) , contrato de prestação de serviços, atesto, medição, fiscalização e relatório final de conclusão de obras; tendo alegado, ainda, que o aludido acordão teria ficado resumido a reproduzir o relatório da Serur e o parecer do MPTCU.
5.	Por outro ângulo à Peça 276, o ora embargante acostou a cópia do acórdão proferido pela 2ª Turma do Tribunal Regional Federal da 5ª Região (TRF-5) , concedendo o parcial provimento à Apelação Cível n.º 0800220-16.2017.4.05.8205 em face da "sentença que julgou improcedente ação de anulação de título extrajudicial, consistente em Acórdão do TCU registrado sob o número 8265/2013 - 1ª Câmara (posteriormente confirmado pelos Acórdãos nº 235/2014 e nº 660/2015 - TCU - 1ª Câmara) , sob o fundamento de regularidade do processamento do feito e pela impossibilidade de o Poder Judiciário substituir o mérito administrativo esposado decisão desta jaez, condenando a parte autora em honorários advocatícios arbitrados em R$ 340.000,00, com base no § 3º do art. 85 do CPC, em causa à qual foi atribuído o valor de R$ 4.302.397,71".
6.	Por conseguinte, o ora embargante requereu, ao final, o recebimento dos aludidos embargos, com efeitos infringentes, para reformar o aludido Acórdão 2720/2020-TCU-Plenário.
7.	Diante, então, da evidente relevância da matéria, com o subjacente pedido para os efeitos infringentes, o presente processo foi excepcionalmente enviado à Conjur (Peça 280) a fim de obter o percuciente esclarecimento sobre a dúvida consistente na atual eficácia, total ou parcial, do Acórdão 2720/2020-TCU-Plenário, em razão do superveniente acórdão prolatado pela 2ª Turma do TRF-5, quando concedeu o parcial provimento à Apelação Cível n.º 0800220-16.2017.4.05.8205, nos embargos à execução, já que a referida decisão judicial parecia não ter atingido a integralidade do valor do débito resultante de todos os convênios e ajustes avaliados pelo aludido Acórdão 8265/2013-TCU-Primeira Câmara.
8.	De todo modo, após a análise do feito à Peça 281, a Conjur lançou o seu parecer nos seguintes termos:
" (...) Cuida-se do Despacho do Ministro-Substituto André Luís de Carvalho, Relator dos presentes Embargos de Declaração opostos, com pedido de efeitos infringente, por Hercules Sidiney Firmino, ex-Prefeito do Município de Água Branca/PB, em face do Acórdão 2720/2020-TCU-Plenário deste Tribunal negou provimento ao Recurso de Revisão oposto contra o Acórdão condenatório 8265/2013, proferido pela 1ª Câmara do TCU, que julgou irregulares as contas do embargante, bem como das empresas MRL Construtora Ltda. e Construtora Apolo Ltda., para condená-los ao pagamento do débito solidário apurado neste processo de Tomada de Contas Especial (TC Processo 016.933/2010-9) , sem prejuízo da aplicação da multa individual prevista no art. 57 da Lei n.º 8.443, de 1992, diante da ausência do nexo causal entre a execução do objeto pactuado e os recursos repassados por meio do Convênio n.º 256/2006, celebrado com o então Ministério da Integração, para construção do canal pluvial, e do Convênio n.º 2.915/2005, ajustado com a Funasa, para execução de módulos sanitários; bem assim do Contrato de Repasse n.º 0178449-50/2005, firmado com o Ministério do Esporte, com interveniência da Caixa Econômica Federal - CEF, destinado à edificação do ginásio poliesportivo. 
2.	O Ministro Relator remeteu a espécie, em caráter excepcional, à esta Consultoria Jurídica a fim de obter melhor esclarecimento sobre dúvida consistente na atual eficácia, total ou parcial, do Acórdão 2720/2020-TCU-Plenário, em razão do superveniente Acórdão prolatado pela 2ª Turma do TRF-5, que concedeu provimento parcial à Apelação Cível n.º 0800220-16.2017.4.05.8205, manejada pelo ex-Prefeito do Município de Água Branca/PB, em sede de embargos à execução, uma vez que a decisão judicial em apreço parece não ter atingido a integralidade do valor do débito resultante de todos os convênios e ajustes avaliados pelo Acórdão condenatório 8265/2013-TCU-1ª Câmara.
3.	No caso, a 2ª Turma do Tribunal Regional Federal da 5ª Região, ao conceder provimento parcial à referida Apelação Cível n.º 0800220-16.2017.4.05.8205, modificou a Sentença anteriormente prolatada pelo Juízo da 14ª Vara Federal da SJ de Patos/PB, que havia julgado improcedente os embargos executórios opostos pelo referido ex-Prefeito, para manter inalterado o curso da ação de execução n.º 0800102-40.2017.4.05.8205, autuada pela União para recuperar o valor do débito solidário, pela importância original de R$ 1.558.000,00, tal como apurado no bojo da presente TCE, cujo título se firmou com base no Acórdão condenatório 8265/2013-TCU-1ª Câmara, posteriormente confirmado pelos Acórdãos 235/2014 (inexatidão material) e 660/2015 (recurso de reconsideração) , ambos proferidos pela 1ª Câmara deste Tribunal.
II-	HISTÓRICO
4.	A presente tomada de contas especial tem origem na conversão do anterior processo de denúncia (TC Processo 002.412/2008-8) , instaurado em razão dos indícios de irregularidades praticadas pela Prefeitura Municipal de Água Branca-PB, na aplicação de recursos de convênios celebrados com a União, envolvendo obras de canal pluvial, quadra de esportes, terminal rodoviário, casas populares e perfuração de poços. 
5.	Dessa forma, por meio do Acórdão 1134/2010, itens n.º 1.6 e 1.7, proferido pelo Plenário deste Tribunal nos autos do referido TC Processo 002.412/2008-8, esta Corte de Contas decidiu converter o processo de denúncia em tomada de contas especial e determinou a citação do Sr. Hércules Sidney Firmino, ora embargante, solidariamente com as empresas MRL Construtora Ltda. e Construtora Apolo Ltda., para apresentar alegações de defesa quanto às irregularidades identificadas nos seguintes instrumentos de repasse de recursos públicos federais:
a) 	Convênio n.º 256/2006 - Ministério da Integração, para conclusão de canal pluvial (contratação de empresa de fachada MRL Construtora Ltda.) .
b) 	Convênio EP n.º 2915/09 - Fundação Nacional de Saúde, para construção de 160 módulos sanitários (contratação de empresa de fachada Construtora Apolo Ltda.) .
c) 	Contrato de Repasse n.º 0178449-50/2005 - Ministério dos Esportes, para construção de ginásio poliesportivo (contratação de empresa de fachada Construtora Apolo Ltda.) .
6.	Observa-se, assim, tratar-se de um caso sui generis em que numa mesma tomada de contas especial foram analisadas irregularidades praticadas em três instrumentos distintos de descentralização de recursos financeiros, transferidos por três instituições distintas. 
7.	Após o devido processo legal, o ex-Prefeito e as referidas empresas tiveram suas contas julgadas irregulares, com a condenação pela restituição aos cofres do Tesouro Nacional e da Fundação Nacional de Saúde dos respectivos valores dos débitos solidários apurados na forma dos itens n.º 9.1.1 e 9.1.2 do Acórdão condenatório 8265/2013-TCU-1a Câmara, sem prejuízo da aplicação da multa individual prevista no art. 57 da Lei nº 8.443/1992; decisão mantida pelo Plenário deste Tribunal, que negou provimento ao recurso de revisão interposto pelo ora embargante, consoante os termos do Acórdão 2720/2020-TCU-Plenário.
III- DAS AÇÕES MANEJADAS PELA UNIÃO PARA EXECUÇÃO DOS TÍTULOS CONFERIDOS PELO ACÓRDÃO CONDENATÓRIO 8265/2013-TCU-1ª CÂMARA, CONFIRMADO PELO Acórdão 2720/2020-TCU-Plenário
8.	Conforme já alinhavado anteriormente, o Acórdão condenatório 8265/2013-TCU-1ª Câmara, confirmado pelo Acórdão 2720/2020-TCU-Plenário, conferiu à União seis títulos executivos distintos, indicados pelos respectivos processos de Cobrança Executiva - CEBEX, delineados pelo MPTCU, autuados neste Tribunal sob os números TC Processo 030.643/2015-5, TC Processo 030.644/2015-1, TC Processo 030.646/2015-4, Processo 030.647/2015-0, TC Processo 030.648/2015-7 e TC Processo 030.649/2015-3.
9.	Nesse sentido, para melhor compreensão do assunto, apresenta-se breve e esquemático quadro-resumo, contendo o número de cada processo de cobrança executiva - CBEX, associado ao respectivo processo judicial de execução, com a indicação da origem do título constitutivo, bem assim os desdobramentos processuais emprestados à tramitação desses processos, junto aos respectivos órgãos julgadores. Segue o quadro-resumo:
	TC CBEX
	AÇÃO DE EXECUÇÃO
	NATUREZA
	ÓRGÃO JULGADOR
	DESDOBRAMENTOS

	Processo 030.643/2015-5
	0800102-40.2017.4.05.8205
	Débito solidário: Hercules Sidiney Firmino e empresa MRL Construtora Ltda. 
Convênio nº 256/2006-MI - Siafi 578790
 (R$ 4.302.397,71 - Tesouro Nacional) 
1ª Parte do item 9.1.1 do Acórdão condenatório 8265/2013-TCU-1ª Câmara. 
	14ª Vara da SJ de Patos/PB
	Embargos à execução n.º 0800220-16.2017.4.05.8205:
Sentença: Pela rejeição dos embargos. 
Apelação - Acórdão - 2ª Turma do TRF5: 
Provimento parcial dos embargos. 
Inclusivo quanto à execução Convênio nº 256/2006-MI.
Reconhecimento da realização de 91,77% do objeto pactuado no Convênio n° 2.915/2005- Funasa. Redução proporcional do valor do débito executado.
Redução proporcional do valor da multa em 90% (com interferência no objeto da execução n.º 0800104-10.2017.4.05.8205, cujos embargos à execução n.º 0800939-95.2017.4.05.8205, já foram rejeitados pela 1ª Turma do TRF5) .
Não ocorrência do trânsito em julgado do Acórdão da 2ª Turma do TRF5, ante a interposição de recursos especial e extraordinário, apresentados pelas partes.
Execução em andamento. 

	 Processo 030.644/2015-1
	0800073-19.2019.4.05.8205
	Débito solidário: Hercules Sidiney Firmino e empresa MRL Construtora Ltda. 
Convênio n° 2.915/2005- Funasa - SIAFI 556538
* (R$ 819.959,45 - Funasa) 
2ª Parte do item 9.1.1 do Acórdão condenatório 8265/2013-TCU-1ª Câmara
	14ª Vara da SJ de Patos/PB
	Exceção de pré-executividade: 
Decisão monocrática: Pela rejeição da exceção.
Agravo de Instrumento n.º 0815313-88.2020.4.05.0000: 
Acórdão: A 2ª Turma do TRF5 indeferiu o agravo; confirmou a decisão monocrática e rejeitou a exceção de pré-executividade.
Execução em andamento

	Processo 030.646/2015-4
	0800105.92.2017.4.05.8205  
	Débito solidário: Hercules Sidiney Firmino e empresa Construtora Apolo Ltda. Contrato de Repasse nº 0178449-50/2005 * (R$ 608.435,73 - Tesouro Nacional) 
Item 9.1.2 do Acórdão condenatório 8265/2013-TCU-1ª Câmara
	14ª Vara da SJ de Patos/PB
	Embargos à execução e Apelação n.º 0800272- 12.2017.4.05.8205:
Sentença: Pela rejeição dos embargos.
Apelação - Acórdão - 2ª Turma do TRF5: Provimento parcial do apelo para reconhecer a realização de 100% da obra, objeto do Contrato de Repasse nº 0178449-50/2005 (construção do ginásio poliesportivo) , com exclusão da determinação de devolução da totalidade do valor repassado. 
Sentença: Extingue o processo de execução n.º 0800105.92.2017.4.05.8205, em 29/07/2021.
Trânsito em julgado, em 12/08/2021, em vista da desistência da União de recorrer.
Execução extinta.  

		0805884-06.2018.4.05.8201
		6ª Vara da SJ de Patos/PB
	Sentença: 
Extinção da execução pelo reconhecimento da litispendência em relação à execução n.º 0800105.92.2017.4.05.8205. As partes não recorreram. Sentença transitada em julgado.  
Execução extinta.  

	Processo 030.647/2015-0
	0800104-10.2017.4.05.8205
	Multa individual: Hercules Sidiney Firmino
* (R$ 345.520,00 Tesouro Nacional) 
Item 9.2 do Acórdão condenatório 8265/2013-TCU-1ª Câmara
	14ª Vara da SJ de Patos/PB
	Embargos à execução n.º 0800939-95.2017.4.05.8205 
Sentença: Pela rejeição dos embargos.
Apelação - Acórdão - 1ª Turma do TRF5: Embargos rejeitados. Sentença confirmada. 
Execução em andamento. 

	 Processo 030.648/2015-7
	0800053-74.2018.4.05.8201
	Multa individual: Empresa MRL Construtora Ltda. * (R$ 302.330,00 - Tesouro Nacional) 
Item 9.2 do Acórdão condenatório 8265/2013-TCU-1ª Câmara
	11ª Vara da SJ de Monteiro/PB
	Decisão Monocrática: Acolhido incidente de desconsideração da personalidade jurídica requerido pela União. Redirecionamento da execução em desfavor dos sócios da empresa MRL Construtora Ltda. 
Execução em andamento.

	Processo 030.649/2015-3
	0801213-71.2017.4.05.8201
	Multa individual: Empresa Construtora Apolo Ltda.  
* (R$ 49.360,00 - Tesouro Nacional) 
Item 9.2 do Acórdão condenatório 8265/2013-TCU-1ª Câmara
	6ª Vara da SJ de Patos/PB
	Ausência de manifestação da empresa executada.  
Execução em andamento.

 (*) Valores históricos atualizados pelo MPTCU, conforme o Sistema Débito, e encaminhados à AGU nos autos das respectivas CBEXs.
14. Dessa forma, tomando-se o quadro-resumo acima construído, é possível verificar, precipuamente em relação ao ora embargante, a distinção dos processos de Cobrança Executiva organizados pelo MPTCU, atinentes ao TC Processo 030.643/2015-5, TC Processo 030.644/2015-1, TC Processo 030.646/2015-4 e TC Processo 030.647/2015-0.
15. No capítulo IV da petição dos Embargos Declaratórios ora em análise (peça 275) , o embargante alega a NECESSIDADE DE JUNTADA DE DOCUMENTO NOVO - ACÓRDÃO PROFERIDO NOS AUTOS DA APELAÇÃO CÍVEL Nº 0800220-16.2017.4.05.8205. De acordo com o quadro resumo acima, a mencionada apelação de deu no processo de Embargos à Execução 0800220-16.2017.4.05.8205, que tem por objetivo obstar o prosseguimento da Ação de Execução 0800102-40.2017.4.05.8205, junto à 14ª Vara da SJ de Patos/PB, destinada à recuperação, em prol do Tesouro Nacional, do valor do débito solidário no valor R$ 4.302.397,71 pelo qual foram condenados o ora embargante, Sr. Hercules Sidiney Firmino, juntamente com a empresa MRL Construtora Ltda., em face das irregularidades verificadas no âmbito do Convênio nº 256/2006-MI, conforme indicado na primeira parte do item 9.1.1 do Acórdão condenatório 8265/2013-TCU-1ª Câmara, confirmado pelo Acórdão 2720/2020-TCU-Plenário. 
16. Nesse espectro, o ex-Prefeito opôs embargos à execução n.º 0800220-16.2017.4.05.8205, os quais foram originalmente rejeitados pelo Órgão Julgador. Inconformado, o ex-Prefeito ofereceu apelação, a qual restou parcialmente provida pela 2ª Turma do TRF5, com uma motivação um tanto confusa. Vejamos a ementa do julgamento da apelação: 
'EMENTA: ADMINISTRATIVO. AÇÃO DE ANULAÇÃO DE ACÓRDÃO DO TCU. PENALIDADES APLICADAS DESPROPORCIONAIS.
1. Apelação de sentença que julgou improcedente ação de anulação de título extrajudicial, consistente em Acórdão do TCU registrado sob o número 8265/2013 - 1ª Câmara (posteriormente confirmado pelos Acórdãos nº 235/2014 e nº 660/2015 - TCU - 1ª Câmara) , sob o fundamento de regularidade do processamento do feito e pela impossibilidade de o Poder Judiciário substituir o mérito administrativo esposado decisão desta jaez, condenando a parte autora em honorários advocatícios arbitrados em R$ 340.000,00, com base no § 3º do art. 85 do CPC, em causa à qual foi atribuído o valor de R$ 4.302.397,71.
 (...) 
6. No caso, há de serem consideradas algumas alegações da parte recorrente. Isso porque, conforme se verifica nos autos, no tocante à obra objeto do Convênio nº 256/2006-MI (SIAFI 578790) , ou seja, aquela inerente ao Canal Pluvial, os recursos eram liberados por etapas, após cada medição e o Ministério da Integração Nacional acatou a execução das obras no valor de R$ 1.616.400,00 (id. 4058205.1424916) afirmando que ainda restou um saldo de R$ 413,14. Também no Parecer Técnico HG-PC 0256/06 em anexo aos autos, restou concluído que: 'Em 24/4/2008, foi realizada vistoria in loco pelo Departamento de Obras Hídricas da SIH que constatou o alcance das metas t1sicas previstas 110 Plano de Trabalho pactuado (Relatório de Inspeção de Campo, folhas 463 a 4 (9) . A SIH emitiu Parecer Técnico RG-PC 0256/06 (folhas 470 e 471) , manifestando-se favoravelmente à aprovação da Prestação de Contas Final, referendada pelo Titular. da Secretaria (Despacho GAB/SIH, de 19/1112008, folha 471) (...) manifestamo-nos DE ACORDO com presente Parecer Financeiro, que adotamos com vistas à prova da Prestação de Contas Final do Convênio nO25612006, no valor de R$ 1.616.813,14, sendo R$ 1.558.000,00 de Recursos Federais, R$ 10.613,14 de rendimentos. financeiros, R$ 48.185,60 de Contrapartida e R$ 14.40 de recursos próprios do Município, com registro de aprovado no SIAFI no valor de R$ 868.500,00' - id. 4058205.1424918.
7. Constata-se, ainda, que o Secretário Executivo do Ministério da Integração, concluiu por aprovar a Prestação de Contas Final do Convênio nº 1951/2001, celebrado com o Município d'Água Branca/PB. no valor de R$ 1.616.813,14, declarando que os recursos tiveram boa e regular aplicação - id. 4058205.1424920. A obra, portanto, foi concluída.
8. Também, quanto à obra do Convênio nº 2.915/2005 (SIAFI 556538) , cujo objeto foi a construção de 160 módulos sanitários, o órgão concedente (FUNASA) atestou a execução de 91,77% do objeto licitado (o que equivale aos valores liberados) - id. 4058205.1424921. 
9. Não foi razoável a decisão do TCU, considerando que não restou demonstrado pendências a justificar a sanção aplicada pelo Tribunal de Contas da União, de devolução do valor total dos recursos repassados pela União ao Município de Água Branca, bem como a multa imposta.
10. A fundamentação do TCU de possibilidade de contratação de empresa de fachada e execução das obras do canal pluvial por terceiros, além de outras irregularidades suscitadas, não autorizam a penalidade de devolução de valores que foram aplicados na obra objeto da licitação.
11. A condenação do ex-prefeito na devolução de valores na hipótese em que não restou comprovada o locupletamento de verba pública em proveito próprio, materializa um indevido enriquecimento ilícito em favor do Estado. Precedente: AgInt no REsp 1795846/PE, Rel. Ministra ASSUSETE MAGALHÃES, SEGUNDA TURMA, julgado em 06/02/2020, DJe 14/02/2020.
12. No entanto, considerando o pequeno percentual não concluído referente aos módulos sanitários, deve ser reduzido o valor do ressarcimento observando-se o referido percentual. Também há de se reduzir a multa aplicada ao recorrente, no montante de R$ 280.000,00 (id. 4058205.1458056) , para 10% do valor cobrado a tal título, diante do reconhecimento de que apenas se deixou de cumprir um pouco mais de 7% da obra referente aos módulos sanitários.
 (...) 
14. Apelação parcialmente provida, para reduzir o ressarcimento aos valores correspondentes ao percentual de fato não executado, bem como a multa aplicada e os honorários advocatícios.'
17. A União opôs embargos de declaração em face do presente Acórdão da 2ª Turma do TRF5 que delineou os embargos à execução n.º 0800220-16.2017.4.05.8205, os quais foram rejeitados em 12/07/2021.
18. A tramitação dos presentes embargos à execução n.º 0800220-16.2017.4.05.8205, tomou novo corpo em razão da interposição pela União de recursos especial e extraordinário, situação que está impedindo a ocorrência do trânsito em julgado da deliberação proferida pela 2ª Turma do TRF5. Com isso, há a possibilidade de reversão do julgamento da apelação.
19. Quanto ao TC Processo 030.644/2015-1, permanece inalterada a tramitação da ação de execução n.º 0800073-19.2019.4.05.8205, manejada pela AGU junto à 14ª Vara da SJ de Patos/PB, destinada à recuperação, em prol dos Cofres da Funasa, do valor do débito solidário pelo qual foram condenados o ora embargante, Sr. Hercules Sidiney Firmino, juntamente com a empresa MRL Construtora Ltda., em face das irregularidades verificadas no âmbito do Convênio Convênio n° 2.915/2005- Funasa (SIAFI 556538) ; conforme indicado na 2ª parte do item 9.1.1 do Acórdão condenatório 8265/2013-TCU-1ª Câmara, confirmado pelo Acórdão 2720/2020-TCU-Plenário, uma vez que a decisão proferida pelo Órgão Julgador, que rejeitou a exceção de pré-executividade oposta no bojo da execução, restou confirmada pela 2ª Turma do TRF5, que, em sede do agravo de instrumento n.º 0815313-88.2020.4.05.0000, manteve inalterado o curso da execução em relevo. 
20. Recorda-se, no entanto, que conforme acima explanado, a 2ª Turma do TRF da 5ª Região acabou por concluir, no bojo de outra ação de execução distinta da mencionada no parágrafo anterior, que 'o órgão concedente (FUNASA) atestou a execução de 91,77% do objeto licitado' e que 'a condenação do ex-prefeito na devolução de valores na hipótese em que não restou comprovada o locupletamento de verba pública em proveito próprio, materializa um indevido enriquecimento ilícito em favor do Estado', decidindo que 'deve ser reduzido o valor do ressarcimento observando-se o referido percentual'. Assim, não se sabe ainda quais os desdobramentos a mencionada decisão terão no âmbito na Ação de Execução n.º 0800073-19.2019.4.05.8205. 
21. Na mesma dimensão, quanto ao TC Processo 030.647/2015-0, também permanece inalterada a tramitação da Ação de Execução n.º 0800104-10.2017.4.05.8205, manejada pela AGU junto à 14ª Vara da SJ de Patos/PB, destinada ao recebimento, em favor do Tesouro Nacional, do valor da multa individual prevista no art. 57 da Lei n.º 8.443/1992, cominada ao embargante, Sr. Hercules Sidiney Firmino, na forma do item 9.2 do Acórdão condenatório 8265/2013-TCU-1ª Câmara; em face da irregularidade das contas julgadas nos autos da presente TCE, com apuração dos respectivos débitos advindos da execução do Convênio n.º 256/2006-MI, do Convênio n° 2.915/2005-Funasa, bem como do Contrato de Repasse nº 0178449-50/2005. Notadamente, o Órgão Julgador proferiu sentença pela rejeição dos embargos à execução n.º 0800939-95.2017.4.05.8205, a qual restou confirmada pela 1ª Turma do TRF5, em sede de apelação, mantendo-se, portanto, inalterada a marcha processual da execução pelo valor da multa individual em comento. 
22. Contudo, merece uma vez mais chamar atenção que a apelação cível nos Embargos à Execução 0800220-16.2017.4.05.8205 dispôs a respeito do valor da multa aplicada ao ora embargante (item 9.2 do Acórdão condenatório 8265/2013-TCU-1ª Câmara) , no âmbito de execução diversa da que trata dessa parcela da condenação para decidir pela redução do valor dessa sanção: 'Também há de se reduzir a multa aplicada ao recorrente, no montante de R$ 280.000,00 (id. 4058205.1458056) , para 10% do valor cobrado a tal título, diante do reconhecimento de que apenas se deixou de cumprir um pouco mais de 7% da obra referente aos módulos sanitários'. Com isso, não há notícias a respeito dos desdobramentos desta decisão no âmbito da Ação de Execução n.º 0800104-10.2017.4.05.8205.
23. Quanto ao TC Processo 030.646/2015-4, a AGU manejou a Ação de Execução n.º 0800105.92.2017.4.05.8205, junto à 14ª Vara da SJ de Patos/PB, bem como, posteriormente, a ação de execução n.º 0805884-06.2018.4.05.8201, junto à 6ª Vara da SJ de Patos/PB, ambas destinadas à recuperação, em prol do Tesouro Nacional, do mesmo valor do débito solidário pelo qual foram condenados o ora embargante, Sr. Hercules Sidiney Firmino, juntamente com a empresa Construtora Apolo Ltda., em face das irregularidades verificadas no âmbito do Contrato de Repasse nº 0178449-50/2005 do Ministério dos Esportes; conforme indicado no item 9.1.2 do Acórdão condenatório 8265/2013-TCU-1ª Câmara, confirmado pelo Acórdão 2720/2020-TCU-Plenário. 
24. Dessa forma, dando azo à lógica processual, o Juízo da 6ª Vara da SJ de Patos/PB extinguiu a posterior ação de execução n.º 0805884-06.2018.4.05.8201, ao reconhecer a notória litispendência do feito em relação à primeira execução n.º 0800105.92.2017.4.05.8205, esgrimida junto à 14ª Vara da SJ de Patos/PB. A pertinente sentença extintiva da execução em comento transitou em julgado, considerando a natural ausência de oposição de recurso pelas partes.
25. Por sua vez, melhor sorte não foi conferida à mencionada primeira ação de execução n.º 0800105.92.2017.4.05.8205, uma vez que deixou de prosperar a sentença proferida pelo Juízo da 14ª Vara da SJ de Patos/PB, em favor da rejeição dos embargos à execução n.º 0800272-12.2017.4.05.8205, opostos pelo ex-Prefeito. No caso, a 2ª Turma do TRF5, em sede de apelação, concedeu provimento parcial ao pleito do embargante para reconhecer a realização de 100% da obra, objeto do Contrato de Repasse nº 0178449-50/2005, atinente à construção do ginásio poliesportivo, de forma a excluir da condenação a determinação de devolução da totalidade do valor repassado. Assim, o Órgão Julgador da 14ª Vara da SJ de Patos/PB proferiu sentença no dia 29/07/2021, pela qual extinguiu o processo de execução n.º 0800105.92.2017.4.05.8205, cujo respectivo trânsito em julgado se deu no dia 12/08/2021, em razão da desistência da União de recorrer, perecendo, dessa forma, o título executivo conferido pelo item 9.1.2 do Acórdão condenatório 8265/2013-TCU-1ª Câmara, confirmado pelo Acórdão 2720/2020-TCU-Plenário.
26. Dentro dessa atmosfera, portanto, é compreensível entender que o Ofício n.º 00215/2021/CORATAP-RE/PRU5R/PGU/AGU, de 06/08/2021 (peça 268) , que encaminhou as Notas Jurídicas n.º 00167/2021/CORAT5R/PRU5R/PGU/AGU e n.º 00550/2021/CORATNE/PRU5R/ PGU/AGU, ambas de 05/08/2021, (peças 272 e 273) , que noticiam, tão somente, a acima mencionada extinção da ação de execução n.º 0800105.92.2017.4.05.8205, em razão da sentença proferida pelo Juízo da 14ª Vara da SJ de Patos/PB, no dia 29/07/2021, em face do Acórdão prolatado pela 2ª Turma do TRF 5, que conferiu provimento parcial à apelação manejada pelo ex-Prefeito nos autos dos embargos à execução n.º 0800272- 12.2017.4.05.8205. Assim, o respectivo trânsito em julgado se deu no dia 12/08/2021, ante a desistência da União de recorrer, perecendo, dessa forma, apenas nesse particular, o título executivo conferido pelo item 9.1.2 do Acórdão condenatório 8265/2013-TCU-1ª Câmara, confirmado pelo Acórdão 2720/2020-TCU-Plenário.
IV- CONCLUSÃO
27. Tomando em pauta as presentes considerações, é agora possível responder às questões suscitadas pelo Ministro-Substituto André Luís de Carvalho, na forma do Despacho exarado no 17/09/2021, dirigido a esta Unidade Jurídica, do qual se depreendem os seguintes aspectos:
A)	... dúvida consistente na atual eficácia, total ou parcial, do Acórdão 2720/2020-TCU-Plenário em razão da superveniente prolação do referido acórdão pelo TRF-5 no âmbito da Apelação Cível n.º 0800220- 16.2017.4.05.8205, até porque... 
B)	... a respeitável decisão judicial parece não ter atingido o integral débito resultante de todos os convênios e ajustes avaliados pelo Acórdão 8265/2013-TCU-Primeira Câmara.
28. Preliminarmente, cabe esclarecer que as duas ações que obtiveram êxito judicial tiveram por objetivo impedir a execução do julgado, não tendo por objeto a sua anulação. Com isso, os embargantes pretendiam impedir a produção de um dos efeitos do julgado, que é possibilitar a execução judicial de um título extrajudicial. Dessa forma, não houve qualquer manifestação do Poder Judiciário a respeito dos demais efeitos do julgamento do TCU. 
29. Além disso, somente em um dos processos de execução descritos no capítulo anterior houve o trânsito em julgado da decisão (Ação de Execução 0805884-06.2018.4.05.8201) . A outra ação de execução (0800102-40.2017.4.05.8205) encontra-se suspensa em razão de provimento jurisdicional nos Embargos à Execução (0800220-16.2017.4.05.8205) e encontra-se pendente de julgamento de Recurso Especial e de Recurso Extraordinário, já admitidos. 
30. Com isso, o Acórdão 8265/2013-TCU-Primeira Câmara (condenatório) , confirmado pelo Acórdão 2720/2020-TCU-Plenário, continua válido e produzindo seus efeitos, apenas não podendo ser executado o débito apurado no item 9.1.2.
V-	PROPOSTA DE ENCAMINHAMENTO
Ante todo o exposto, submeto o assunto à consideração superior, com proposta de encaminhamento deste parecer ao Ministro-Substituto André Luís de Carvalho, ante as razões indicadas."
9.	Foram apensados ao presente feito, contudo, os seguintes processos:
 (i) TC Processo 002.412/2008-8, tratando da denúncia sobre os indícios de irregularidade na aplicação dos recursos federais em convênios pela Prefeitura Municipal de Água Branca - PB;
 (ii) TC Processo 030.643/2015-5, TC Processo 030.644/2015-1, TC Processo 030.646/2015-4, TC Processo 030.647/2015-0, TC Processo 030.648/2015-7 e TC Processo 030.649/2015-3, correspondendo a 6 (seis) processos de cobrança executiva para os débitos ou as multas resultantes do Acórdão 8265/2013-TCU-Primeira Câmara.
É o Relatório.

8.1. Antônio Fábio Rocha Galdino (OAB/PB 12.007), entre outros, representando Hercules Sidiney Firmino; e
8.2. José Lacerda Brasileiro (OAB/PB 3.911), representando a Construtora Apolo - Eireli.

Subprocurador-Geral Lucas Rocha Furtado.

EMBARGOS DE DECLARAÇÃO. TOMADA DE CONTAS ESPECIAL. ACÓRDÃO 2.720/2020-TCU-PLENÁRIO. AUSÊNCIA DOS SUPOSTOS VÍCIOS NO REFERIDO ACÓRDÃO. MERA TENTATIVA DE INDEVIDA REDISCUSSÃO DE MÉRITO DO FEITO PELA ESTREITA VIA DOS EMBARGOS. CONHECIMENTO. REJEIÇÃO. COMUNICAÇÃO.

TOMADA DE CONTAS ESPECIAL (TCE)

Secretaria de Recursos (Serur) e Secretaria de Controle Externo de Tomada de Contas Especial (Secex-TCE).

Trata-se, no presente momento, de embargos de declaração opostos por Hercules Sidiney Firmino em face do Acórdão 2.720/2020 proferido pelo Plenário do TCU, ao negar provimento ao recurso de revisão interposto contra o Acórdão 8.265/2013 prolatado pela 1ª Câmara do TCU no sentido de julgar irregulares as contas do aludido responsável, além da MRL Construtora Ltda. e da Construtora Apolo Ltda., para condená-los ao pagamento do correspondente débito, aplicando-lhes a subjacente multa prevista no art. 57 da Lei n.º 8.443, de 1992, diante da ausência do nexo causal entre a execução do objeto pactuado e os recursos repassados por meio do Convênio n.º 256/2006 celebrado com o então Ministério da Integração em prol do canal pluvial, além do Convênio n.º 2.915/2005 ajustado com a Fundação Nacional de Saúde (Funasa) em prol dos módulos sanitários e do Contrato de Repasse n.º 0178449-50/2005 firmado com o então Ministério do Esporte em prol do ginásio poliesportivo.
2.	A atual atuação sobre este feito, no presente momento, decorre da prevenção recursal, por ter sido o Redator do referido Acórdão 2720/2020-TCU-Plenário, quando estava em substituição ao Ministro Benjamin Zymler por força da Portaria TCU n.º 23-GAPES, de 1º/10/2020.
3.	Em linhas gerais, os presentes embargos devem ser, preliminarmente, conhecidos pelo TCU, por atenderem aos requisitos legais e regimentais de admissibilidade, devendo ser no mérito, contudo, rejeitados.
4.	Como visto, por intermédio do seu advogado, Hercules Sidiney Firmino opôs os seus embargos sob o pretexto de o referido acórdão padecer de omissão, tendo alegado, para tanto, a suposta ausência de análise e manifestação sobre as razões recursais e sobre a documentação acostada pelo recorrente às Peças 186-206, como os documentos em Anotação de Responsabilidade Técnica (ART) , contrato de prestação de serviços, atesto, medição, fiscalização e relatório final de conclusão de obras.
5.	O ora embargante requereu, ainda, a juntada do superveniente acórdão prolatado pela 2ª Turma do Tribunal Regional Federal da 5ª Região (TRF-5) , concedendo o parcial provimento à Apelação Cível n.º 0800220-16.2017.4.05.8205 para modificar a sentença anteriormente prolatada pela 14ª Vara Federal da Seção Judiciária de Patos - PB, ao julgar improcedente os embargos executórios opostos pelo aludido responsável para manter inalterado o curso da Ação de Execução n.º 0800102-40.2017.4.05.8205 autuada pela União para recuperar o valor do débito solidário sob a importância original de R$ 1.558.000,00, como apurado no bojo da presente TCE, a partir do título executivo inerente ao Acórdão 8265/2013-TCU-Primeira Câmara, com a posterior confirmação pelo Acórdão 235/2014-TCU-Primeira Câmara (inexatidão material) e pelo Acórdão 660/2015-TCU-Primeira Câmara (recurso de reconsideração) .
6.	Diante, contudo, da evidente relevância da matéria, com o subjacente pedido para os efeitos infringentes, o presente processo foi excepcionalmente enviado à Conjur (Peça 280) a fim de obter o percuciente esclarecimento sobre a dúvida consistente na atual eficácia, total ou parcial, do Acórdão 2720/2020-TCU-Plenário, em razão do superveniente acórdão prolatado pela 2ª Turma do TRF-5, quando concedeu o parcial provimento à Apelação Cível n.º 0800220-16.2017.4.05.8205, nos embargos à execução, já que a referida decisão judicial parecia não ter atingido a integralidade do valor do débito resultante de todos os convênios e ajustes avaliados pelo aludido Acórdão 8265/2013-TCU-Primeira Câmara.
7.	Ao avaliar, então, cada processo judicial de execução, com os desdobramentos processuais decorrentes da tramitação desses processos junto aos respectivos órgãos julgadores, a Conjur assinalou, em suma, que as duas ações exitosas judicialmente buscaram tão somente impedir a execução do Acórdão 8265/2013-TCU-Primeira Câmara, não tendo por objeto a sua anulação, e, até o presente momento, apenas um processo de execução contou com o trânsito em julgado da decisão (Ação de Execução 0805884-06.2018.4.05.8201) , já que a Ação de Execução 0800102-40.2017.4.05.8205 estaria suspensa em razão do provimento jurisdicional nos embargos à execução (0800220-16.2017.4.05.8205) e estaria pendente do julgamento em recurso especial e em recurso extraordinário.
8.	De todo modo, o Acórdão 8265/2013-TCU-Primeira Câmara, com a confirmação pelo Acórdão 2720/2020-TCU-Plenário, continuaria válido e eficaz, não podendo ser executado tão somente o débito apurado no item 9.1.2 desse acordão.
9.	Bem se vê, por outro lado, que não subsistiria a suposta omissão na análise e manifestação sobre as razões recursais e sobre a documentação acostada pelo recorrente às Peças 186-206, até porque, nos termos da Declaração de Voto à Peça 236, o TCU teria regularmente incorporado os pareceres emitidos pela Serur e pelo MPTCU às correspondentes razões de decidir, tendo realizado a avaliação de mérito sobre todos os documentos anteriormente juntados pelo ora embargante.
10.	Para além, então, de não ter evidenciado os supostos vícios no referido Acórdão 2720/2020-TCU-Plenário, o ora embargante apenas tentou promover a indevida rediscussão de mérito do feito pela estreita via destes embargos de declaração, a despeito de eles não servirem como a via adequada para essa finalidade em consonância, assim, com a jurisprudência firmada pelo TCU a partir, por exemplo, dos Acórdãos 2.062/2015, 2.635/2015 e 294/2016, do Plenário, e com a jurisprudência fixada pelo Superior Tribunal de Justiça a partir, por exemplo, do EDcl Resp 351490 no DJ de 23/09/2002, além da jurisprudência firmada pelo Supremo Tribunal Federal em face, por exemplo, do RE 776045 AgR-ED no DJe de 14/12/2016.
11.	Os presentes embargos deveriam, pois, ter sido manejados para corrigir a eventual obscuridade, omissão ou contradição na aludida deliberação do TCU, mas não para intentar o novo julgamento das questões já debatidas pelo Tribunal, até porque deveriam servir apenas para esclarecer, interpretar ou completar o pronunciamento anteriormente emitido pelo TCU em benefício da melhor compreensão ou inteireza da deliberação em sintonia, por exemplo, com o Acórdão 434/2018-TCU-Plenário; ficando evidente, todavia, que, no presente momento, o ora embargante buscou apenas rediscutir indevidamente o mérito do correspondente feito.
12.	Bem se sabe, aliás, que o ora embargante já teria manejado o recurso de revisão contra o Acórdão 8265/2013-TCU-Primeira Câmara para a suscitada rediscussão de mérito do feito, tendo ali também solicitado, entre outras medidas, a avaliação da documentação acostada às Peças 186-206.
13.	Não fosse o bastante, na subsequente declaração de voto para o aludido Acórdão 2720/2020-TCU-Plenário (Peça 236) , o referido questionamento teria sido devidamente enfrentado pela seguinte linha: 
" (...) 22. A ausência de documentos nos autos que evidenciem o nexo de causalidade justifica o julgamento de irregularidade das contas do responsável, à despeito da demonstração de conclusão da obra, pois compete ao responsável justificar e demonstrar os meios pelos quais uma empresa sem capacidade operacional (sem funcionários contratados) pode concretizar as obras públicas com o emprego exclusivo dos recursos federais, não sendo regulares as contas que não explicitam a relação entre os recursos repassados e a obra certificada no local. 
 (...) 24. Ademais, os documentos apresentados pelo recorrente (peças 187-203) apenas atestam a existência jurídica das empresas, fato que foi devidamente pesado no relatório que precedeu o julgamento, uma vez que a prova da existência, por si só, não faz a prova da existência do nexo de causalidade concreto entre os recursos empregados e as obras realizadas."
14.	Diante, portanto, da evidenciada ausência dos supostos vícios no referido Acórdão 2720/2020-TCU-Plenário, o TCU deve conhecer dos presentes embargos para, no mérito, rejeitá-los.
Ante o exposto, pugno pela prolação do Acórdão ora submetido a este Colegiado.
TCU, Sala das Sessões, em 1º de dezembro de 2021.
Ministro-Substituto ANDRÉ LUÍS DE CARVALHO 
Relator